【裁判字號】    89,易,60
【裁判日期】    890212
【裁判案由】    竊盜
【裁判全文】
臺灣彰化地方法院刑事判決                            八十九年度易字第六號
    公  訴  人  臺灣彰化地方法院檢察署檢察官
    被      告  乙○○
右列被告因竊盜案件，經檢察官提起公訴（八十八年度偵字第六九一四號)，本院判
決如左：
    主  文
乙○○竊盜，處拘役肆拾日。
    事  實
一、乙○○曾有賭博之前科（未構成累犯），猶不知悔改，竟仍意圖為自己不法之所
    有，於民國（下同）八十八年六月三日上午十時四十分許，在彰化縣溪州鄉三條
    村第五公墓旁，以架網捕捉鳥類之方式，竊取甲○○所有臺灣省信鴿協會腳環號
    碼分別為Ｎ0000000、３０２０２８及３０２８８９號之信鴿三隻得手。
    嗣後並打電話要求甲○○欲取回該三隻信鴿，每隻需付新台幣（下同）二千元，
    經討價還價後降為三隻五千元，甲○○乃依約將五千元匯入郵局局號００４１０
    ７─７號，帳號１１４５６３─７號乙○○之帳戶內，惟因僅飛回信鴿一隻，甲
    ○○遂報警循線查獲而得知上情。
二、案經被害人甲○○訴由彰化縣警察局溪湖分局移送臺灣彰化地方法院檢察署檢察
    官偵查起訴。
    理  由
一、訊據被告乙○○矢口否認有何竊盜之犯行，辯稱：甲○○所有上開三隻信鴿並非
    伊所竊取的，而係伊在回家之產業道路上，向一不詳姓名年約二十餘歲年輕人以
    每隻三千元之代價購得，在購買時便已知係他人所竊取之贓物云云。惟查，被告
    於八十八年六月八日向告訴人甲○○坦承本件三隻信鴿為其在住家附近所捕獲之
    事實，業據告訴人甲○○於警訊及偵查中指述綦詳，核與當時在場之證人丙○○
    於警訊中所述情節悉相吻合，並有贓物認領保管單一紙附卷可稽，況被告亦無法
    提出該賣鴿者之相關年籍資料，以供本院調查，是被告上開所辯，要係臨訟之遁
    詞，洵無可取。本案事證已臻明確，被告竊盜犯行至堪認定，應依法論科。
二、核被告所為，係犯刑法第三百二十條第一項之竊盜罪。爰審酌被告之品行、犯罪
    之動機、目的、手段、所生之危害及犯罪後之態度等一切情狀，量處如主文所示
    之刑，以示懲儆。
據上論斷，應依刑事訴訟法第二百九十九條第一項前段，刑法第三百二十條第一項，
罰金罰鍰提高標準條例第一條前段，判決如主文。
本案經檢察官陳德芳到庭執行職務。
中    華    民    國     八十九       年       二       月     十一     日
                                  臺灣彰化地方法院刑事第二庭
                                      法      官  康  弼  周
右正本證明與原本無異。
如不服本判決，應於判決送達後十日內向本院提出上訴狀( 須附繕本 )。
告訴人或被害人對於判決如有不服具備理由請求檢察官上訴者，其上訴期間之計算係
以檢察官收受判決正本之日期為準。
                                      法院書記官  田  慧  賢
中      華      民      國    八十九    年      二      月      十五    日
刑法第三百二十條
意圖為自己或第三人不法之所有，而竊取他人之動產者，為竊盜罪，處五年以下有期
徒刑、拘役或五百元以下罰金。
意圖為自己或第三人不法利益，而竊佔他人之不動產者，依前項之規定處斷。
前二項之未遂犯罰之。


司法院資訊處製作；財團法人民間司法改革基金會備份。
